【裁判字號】    98,交抗,2191
【裁判日期】    980914
【裁判案由】    違反道路交通管理處罰條例
【裁判全文】
臺灣高等法院交通事件裁定            98年度交抗字第2191號
抗  告  人
即受處分人  甲○○
上列抗告人因違反道路交通管理處罰條例案件，不服臺灣新竹地
方法院中華民國98年8 月13日所為裁定（98年度交聲字第269 號
），提起抗告，本院裁定如下：
    主  文
抗告駁回。
    理  由
一、原處分意旨略以：異議人即受處分人甲○○駕駛車號7N─97
    17號自用小客車，於民國98年3 月13日上午8 時18分許，行
    經台北市○○○路與濱江街路口時，因有「汽車行駛公車專
    用道」之違規事由，經台北市政府警察局直屬第3 分隊警員
    填製A00XME120 號違反道路交通管理事件通知單（下稱舉發
    通知單），逕行舉發異議人即駕駛人有違反道路交通管理處
    罰條例第45條第4 款之規定。異議人於收受該舉發通知單後
    ，不服舉發事實，向原處分機關提出申訴，經原處分機關請
    舉發機關調查結果，認異議人確有在上開時地駕駛車輛在多
    車道不依規定駕車之違規駕駛行為，乃依道路交通管理處罰
    條第45條第4 款、第63條第1 項第1 款之規定（裁決書漏引
    第63條第1 項第1 款）裁處異議人罰鍰新臺幣（下同）900
    元，並記違規點數1 點。
二、聲明異議意旨略以：異議人即受處分人甲○○於98年3 月13
    日上午8 時18分許，駕駛自用小客車行經台北市高架橋下民
    族交流道左轉預備上建國南北高架橋時，為警攔下，經告知
    於7 時至9 時間不能左轉。茲異議人行經該路段時為上班時
    間，往來車子相當多，異議人於大直往圓山方向左轉中山北
    路，由於大車行駛在右側，無法看到電子看板，且當時異議
    人必須注意前車後車之爭道，必須專注前方，以便馬上右轉
    新生高架橋時，無法察覺有告示版，因此對於一個外縣市或
    不了解當地交通狀況的駕駛人都會隨著前方車子進入高架橋
    並於民族路口下交流道準備左轉，但警察卻於左轉後之20公
    尺外攔下本人，甚覺不合理。又民族路只能直行，則執行人
    員有義務於左轉道上以三角錐或路障擋住即可，以示安全，
    而不是躲在角落裡請君入甕，爰依法聲明異議等語。
三、原裁定意旨以異議人確有裁決書所載之時、地違規事由，有
    證人即執勤警員乙○○之證詞及所提該路段確設有「7-9 新
    生、濱江、民族匝道封閉」、「7-9 （假日除外）外側車道
    大客車專用」「7-9 （假日除外）禁止通行」之標誌牌三面
    及於道路劃有「大客車專用」標誌之照片四紙為證，足認異
    議人確有於上開時、地行駛公車專用道而有「在多車道不依
    規定駕車」之違規行為，原處分機關依道路交通管理處罰條
    第45條第4 款、第63條第1 項第1 款之規定（裁決書漏引第
    63條第1 項第1 款）、違反道路交通管理事件統一裁罰基準
    及處理細則規定，裁處異議人罰鍰900 元並記違規點數1 點
    ，於法並無不合，而駁回其異議。
四、抗告意旨略以：抗告人於美國研究進修，以致於98年7 月13
    日開庭審理調查未能到庭陳述，原裁定僅憑單方證詞為之，
    有違公平。抗告人擬於11月初返台，敬請貴單位於11月再另
    期開庭，以維持一般百姓之權益云云。
五、經查：抗告人於98年3 月13日8 時18分許，駕駛車號7N-971
    7 號自小客車，在台北市○○○路與濱江街交岔路口，違規
    行駛公車專用道之事實，已據證人即本件舉發員警乙○○於
    原審到場結證：當時其是在新生北路與濱江街口執行勤務，
    異議人是由新生高架橋北往南方向行駛下民族路口的匝道，
    並即在濱江街左轉，異議人是行駛在公車專用道的出口，該
    路段平時早上7 點至9 點是屬於公車專用，一般自小客車是
    禁止駛入的。其將異議人攔停後，有告知違規事由，該路段
    路面有寫「七至九公車專用道」等語明確（見原審卷第23頁
    至第26頁98年7 月13日訊問筆錄），並有證人乙○○所提該
    路段設有「7- 9新生、濱江、民族匝道封閉」、「7-9 （假
    日除外）外側車道大客車專用」、「7-9 （假日除外）禁止
    通行」之標誌牌三面及於道路劃有「大客車專用」標誌之照
    片四紙為證。按交通警察製單舉發違反道路交通管理處罰條
    例所列之違規行為，係公務員基於職務上之權力所為之公法
    上行為，基於公務員公法上行為具有公信力之原則，該行政
    行為當可被推定為真正；本件證人即警員乙○○係因執行勤
    務而舉發本案，其與抗告人並無宿怨，且於原審到場具結為
    證，當無甘冒觸犯偽證罪責而蓄意構詞誣陷異議人有違規行
    駛公車專用道之理，而依卷存證據並無積極證據證明證人上
    開證詞係屬虛偽，其所為證詞自屬可信，從而抗告人於上開
    時、地確有違規行駛公車專用道之事實，堪以認定。
六、按駕駛人駕駛車輛或行人在道路上，應遵守道路交通標誌、
    標線、號誌之指示、警告、禁制規定，並服從執行交通勤務
    之警察或依法令執行指揮交通及交通稽查任務人員之指揮；
    汽車駕駛人，爭道行駛，在多車道不依規定駕車者，處600
    元以上1,800 元以下罰鍰，道路交通安全規則第90條、道路
    交通管理處罰條例第45條第4 款定有明文。抗告人於上開時
    、地駕駛自用小客車，於禁制時間違規行駛公車專用道而有
    「在多車道不依規定駕車」之違規行為，原處分機關依道路
    交通管理處罰條第45條第4 款、第63條第1 項第1 款之規定
    （裁決書漏引第63條第1 項第1 款）、違反道路交通管理事
    件統一裁罰基準及處理細則規定，裁處異議人罰鍰900 元並
    記違規點數1 點，於法並無不合。原裁定駁回抗告人之異議
    ，並無違誤，抗告意旨以其現在美國研究進修未及返台開庭
    ，證人乙○○單方證詞並無可採云云，而指摘原裁定不當，
    並無理由，應予駁回。
據上論結，應依道路交通案件處理辦法第26條，刑事訴訟法第41
2條，裁定如主文。
中    華    民    國    98    年    9     月    14    日
                  刑事第十庭審判長法  官  楊炳禎
                                  法  官  陳春秋
                                  法  官  黃斯偉
以上正本證明與原本無異。
不得再抗告。
                                  書記官  王宜玲
中    華    民    國    98    年    9     月    14    日


司法院資訊處製作；財團法人民間司法改革基金會備份。
